【裁判字號】    98,交簡上,253
【裁判日期】    981028
【裁判案由】    過失傷害
【裁判全文】
臺灣高雄地方法院刑事判決           98年度交簡上字第253號
上  訴  人  臺灣高雄地方法院檢察署檢察官
被      告  甲○○
上列上訴人因被告過失傷害案件，不服本院民國98年6 月16日98
年度審交簡字第2042號第一審簡易判決（檢察官聲請簡易判決處
刑案號：臺灣高雄地方法院檢察署97年度偵字第31413 號），提
起上訴，嗣因被告就被訴事實為有罪之陳述，本院管轄之第二審
合議庭改行簡式審判程序，判決如下：
    主  文
上訴駁回。
    事實及理由
一、本件被告甲○○所犯係死刑、無期徒刑、最輕本刑為3 年以
    上有期徒刑以外之罪，渠於本院審判程序中已就前揭被訴事
    實為有罪之陳述，經依法告知簡式審判程序之旨，並聽取當
    事人之意見後，本院認無不得或不宜改依簡式審判程序進行
    之情形，經合議庭評議後，裁定本件行簡式審判程序（見本
    院交簡上卷第76頁），又本件卷內之物證、書證等證據，依
    同法第273 條之2 規定，不受第159 條第1 項關於傳聞法則
    規定之限制，依法均有證據能力。
二、本案經本院審理結果，認第一審簡易判決之認事、用法及量
    刑均無不當，應予維持，除證據部分補充高雄市政府警察局
    交通事故肇事人自首情形紀錄表及被告於本院審理中之自白
    外，餘均引用第一審簡易判決書記載之事實、理由及被告陳
    述以外之證據（詳如附件）。
三、本件上訴人循告訴人之請求提起上訴，雖以：被告犯後矢口
    否認犯行，犯後態度不佳，且肇事後未曾探望告訴人傷勢，
    又未與告訴人達成和解，原審僅判處被告拘役55日，量刑顯
    然過輕云云。經查：
  (一)按量刑輕重，係屬事實審法院得依職權自由裁量之事項，苟
    已斟酌刑法第57條各款所列情狀而未逾越法定刑度，不得遽
    指為違法（最高法院72年臺上字第6696號、75年臺上字第70
    33號判例意旨參照）。又在同一犯罪事實與情節，如別無其
    他加重或減輕之原因，下級審量定之刑，亦無過重或失輕之
    不當情形，則上級審法院對下級審法院之職權行使，原則上
    應予尊重（最高法院85年度臺上字第2446號裁判意旨參照）
    。準此法官於有罪判決中，究應如何量處罪刑，自得依據個
    案情節，參諸刑法第57條所定各款犯罪情狀之規定，於該法
    定刑度範圍內，基於合義務性之裁量，量處被告罪刑。而量
    刑之裁量權，乃憲法所保障法官獨立審判之核心，如非有裁
    量逾越或裁量濫用之明顯違法情事，自不得擅加指摘其違法
    或不當，即使上級審對下級審裁量權之審查，亦應同此標準
    。
  (二)原審以被告罪證明確，且被告於肇事後自首犯罪，嗣並接受
    裁判，依刑法第62條前段之規定減輕其刑，並審酌本件車禍
    肇事原因為被告駕車疏忽之故，致使告訴人受有如檢察官聲
    請簡易判決處刑書所載之傷害，復審酌被告犯後原係否認犯
    行，且未與告訴人達成和解等一切情狀，量處拘役55日之刑
    ，並諭知以新臺幣1 千元折算1 日之易科罰金折算標準，核
    其認事用法均無違誤，量刑亦就刑法第57條所列各款事由詳
    為斟酌，又就上訴人所指之前揭事由均有所審酌，堪稱適當
    ，本院就原審刑罰裁量權之行使，自應予以尊重，復以被告
    於本院審理中亦已坦認犯行，是告訴人所受傷害固屬非輕，
    惟仍無從變更原審法律適用及量刑審酌基礎，從而上訴人循
    告訴人所請，僅以原審量刑過輕為由，據以上訴，指摘原判
    決不當，為無理由，應予駁回。
據上論斷，應依刑事訴訟法第455 條之1 第1 項、第3 項、第37
3 條、第364 條、第368 條、第273 條之1 第1 項，判決如主文
。
本案經檢察官丁○○到庭執行職務。
中    華    民    國    98    年    10    月    28    日
                    交通法庭  審判長法  官  王伯文
                                    法  官  蔣志宗
                                    法  官  林建鼎
以上正本證明與原本無異。
不得上訴。
中    華    民    國    98    年    10    月    28    日
                                    書記官  林秀敏
附錄本判決論罪科刑法條：
中華民國刑法第284條
（過失傷害罪）
因過失傷害人者，處 6 月以下有期徒刑、拘役或 5 百元以下罰
金，致重傷者，處 1 年以下有期徒刑、拘役或 5 百元以下罰金
。
中華民國刑法施行法第1 條之1
（罰金貨幣單位與罰鍰倍數）
中華民國94年1 月7 日刑法修正施行後，刑法分則編所定罰金之
貨幣單位為新臺幣。
94年1 月7 日刑法修正時，刑法分則編未修正之條文定有罰金者
，自94年1 月7 日刑法修正施行後，就其所定數額提高為30倍。
但72年6 月26日至94年1 月7 日新增或修正之條文，就其所定數
額提高為3 倍。
附件：
臺灣高雄地方法院刑事簡易判決      98年度審交簡字第2042號
聲  請  人  臺灣高雄地方法院檢察署檢察官
被      告  甲○○  男  32歲（民國○○年○○月○○日生）
                    身分證統一編號：Ｚ000000000號
                    住高雄市○○區○○路172巷55號
                    居高雄市○○區○○路141巷32號
上列被告因過失傷害案件，經檢察官聲請以簡易判決處刑（97年
度偵字第31413號），本院判決如下：
    主  文
甲○○因過失傷害人，處拘役伍拾伍日，如易科罰金，以新臺幣
壹仟元折算壹日。
    事實及理由
一、本件犯罪事實及證據，除犯罪事實補充「甲○○於肇事後，
    對於未發覺之犯罪，主動向前來現場處理交通事故之員警坦
    承肇事自首而願接受裁判」外，餘均引用附件檢察官聲請簡
    易判決處刑書之記載。
二、被告甲○○固坦承於上揭時地與告訴人丙○○發生車禍，惟
    矢口否認過失傷害犯行，具狀辯稱伊事發當時看到對向有一
    群機車，伊當時判斷應有足夠時間左轉，因告訴人車速極快
    ，實無法立即做安全防範，因而發生車禍，伊並無過失云云
    ，惟查：被告前揭犯行業據告訴人指述歷歷，復有高雄醫學
    大學附設中和紀念醫院診斷證明書、道路交通事故調查報告
    表(一)(二)、道路交通事故現場圖各1 份、交通事故談話紀錄表
    2 份、現場照片10張及高雄市政府交通局車輛行車事故鑑定
    委員會鑑定意見書1 紙在卷可憑。按轉彎車應讓直行車先行
    ，道路交通安全規則第102 條第1 項第7 款定有明文，被告
    既自承於伊左轉前曾看到對向有一群機車駛來，揆諸前揭規
    定，被告即應禮讓直行車先行後，始得駕車左轉，竟不為此
    之圖，貿然左轉，顯有過失甚明，縱使告訴人車速過快一事
    為真，亦無從解免被告前揭轉彎車未禮讓直行車先行之過失
    責任。是被告本件犯行，已堪認定，應依法論科。
三、核被告所為，係犯刑法第284 條第1 項前段之過失傷害罪。
    又被告於肇事後偵查機關未發覺前，主動向前來現場處理交
    通事故之員警坦承肇事自首而願接受裁判等情，有高雄市政
    府警察局交通大隊交通事故談話紀錄表1 紙在卷可參，被告
    對於未發覺之罪自首而接受裁判，爰依刑法第62條前段規定
    減輕其刑。爰審酌本件車禍肇事原因為被告駕車疏未注意轉
    彎車應禮讓直行車先行，即貿然向左切入車道，致與告訴人
    機車發生碰撞，告訴人因此受有如附件聲請書所載之傷害，
    復審酌被告犯後否認犯行，且迄今仍未與告訴人達成和解等
    一切情狀，量處如主文所示之刑，並依本案犯罪情節、被告
    之資力、智識及教育程度（見警詢調查筆錄受詢問人欄），
    諭知以新臺幣1 千元折算1 日之易科罰金折算標準，以資懲
    儆。
四、依刑事訴訟法第449 條第1 項前段、第3 項、第454 條第2
    項，刑法第284 條第1 項前段、第62條前段、第41條第1 項
    前段，刑法施行法第1 條之1 ，逕以簡易判決處刑如主文。
五、如不服本判決，得自收受送達之日起10日內向本院提出上訴
    狀。
中    華    民    國    98    年    6     月    16    日
                    交通法庭    法  官  陳俊宏
以上正本，係照原本作成，證明與原本無異。
中    華    民    國    98    年    6     月    16    日
                                書記官  鄭裕一
附錄本判決論罪之法條：
中華民國刑法第284條第1項
因過失傷害人者，處 6 月以下有期徒刑、拘役或 5 百元以下罰
金，致重傷者，處1 年以下有期徒刑、拘役或5 百元以下罰金。
臺灣高雄地方法院檢察署檢察官聲請簡易判決處刑書
                                     97年度偵字第31413號
    被      告  甲○○  男  32歲（民國○○年○○月○○日生）
                        籍設高雄市○○區○○路172巷55號
                        現居高雄市○○區○○路141巷32號
                        國民身分證統一編號：Ｚ000000000號
上列被告因過失傷害案件，業經偵查終結，認為宜以簡易判決處
刑，茲敘述犯罪事實及證據並所犯法條如下：
           犯罪事實
一、甲○○於民國97年4 月5 日8 時35分，駕駛車牌號碼ZQ-177
    3 號自用小客車沿高雄市前鎮區○○○路由南往北方向行駛
    ，於同日8 時40分許，行經中山四路與鎮海路口，正欲左轉
    鎮海路時，原應注意轉彎車應讓直行車先行，並隨時採取必
    要之安全措施，且當時天候晴、日間光線充足，路面乾燥、
    無缺陷、無障礙物、視距良好，並無不能注意之情事，竟疏
    於注意及此，而貿然左轉鎮海路，適丙○○騎乘車號OWQ-75
    0 號重機車，沿中山四路由北往南方向行駛，亦行經此處，
    煞避不及，因而撞及甲○○所駕駛之自用小客車右側車身，
    致丙○○人車倒地，受有肺部挫傷、左側血氣胸、左側第五
    至第八肋骨骨折等傷害。
二、案經丙○○訴由高雄市政府警察局前鎮分局報告偵辦。
           證據並所犯法條
一、訊據被告固坦認於上揭時地與告訴人發生車禍，惟堅決否認
    有何過失。辯稱：我在中山路要左轉到正海路，被直行在正
    海路上的丙○○撞到；我有停下來看，當時距離丙○○可能
    超過100 公尺云云。經查：上揭犯罪事實業據告訴人丙○○
    指訴綦詳，並有高雄醫學大學附設中和紀念醫院診斷證明書
    、道路交通事故調查報告表(一)(二)、道路交通事故現場圖各1
    份、交通事故談話紀錄表2 份及現場照片10張在卷可資佐證
    。又按轉彎車應讓直行車先行，道路交通安全規則第102 條
    第1 項第7 款定有明文，且本件車禍經送高雄市車輛行車事
    故鑑定委員會鑑定後，結果亦為蔡元成轉彎車未讓直行車先
    行為肇事原因，有該委員會高市車鑑字第0970004496號函暨
    鑑定意見書1 份附卷可稽，是被告所辯顯係事後卸責之詞，
    不足採信，其對本件車禍之發生顯有過失。再告訴人因本件
    車禍受有如犯罪事實欄所述傷害之事實，有上揭診斷書可證
    ，是被告騎車之過失行為，與被害人之傷害間，具有相當因
    果關係，其犯嫌應堪認定。
二、核被告所為，係犯刑法第284條第1項前段之過失傷害罪嫌。
三、依刑事訴訟法第451條第1項聲請逕以簡易判決處刑
    此致
臺灣高雄地方法院
中    華    民    國    98    年    4     月    12    日
                              檢  察  官  乙○


司法院資訊處製作；財團法人民間司法改革基金會備份。
